【裁判字號】    98,抗,1276
【裁判日期】    980831
【裁判案由】    假扣押
【裁判全文】
臺灣高等法院民事裁定                  98年度抗字第1276號
抗  告  人  乙○○
上列抗告人因與相對人甲○○間之假扣押事件，對於中華民國98
年7月14日臺灣臺北地方法院98年度裁全字第4744號裁定提起抗
告，本院裁定如下：
    主  文
抗告駁回。
抗告費用由抗告人負擔。
    理  由
一、本件相對人（即債權人）於原法院聲請意旨略以：抗告人（
    即債務人）於民國（下同）98年4月13日購買伊太太洪錦雪
    名下房屋使用權（即門牌號碼：臺北市○○區○○路3段206
    巷46號，下稱系爭房屋），並與他人共同勾串詐欺伊，詐騙
    房屋款新臺幣（下同）65萬元，經伊向臺灣臺北地方法院檢
    察署（下稱臺北地檢署）提出告訴，惟近聞抗告人正透過房
    屋公司銷售系爭房屋，為恐抗告人隱匿、處分財產，致日後
    有不能執行或甚難執行之虞，伊為保全債權，乃陳明供擔保
    補釋明之不足，聲請假扣押等語。
二、原裁定准相對人以22萬元為抗告人供擔保後，得對抗告人之
    財產在65萬元之範圍內為假扣押。抗告人如為相對人供擔保
    金65萬元或將相對人請求之金額提存後，得免為或撤銷假扣
    押。
三、抗告意旨略以：否認兩造間有買賣關係存在，況兩造間尚有
    刑事責任尚未釐清，原法院未予詳查，遽以裁定准許相對人
    對伊之財產為假扣押，顯屬有誤，爰求予廢棄原裁定等語。
四、按債權人就金錢請求或得易為金錢請求之請求，欲保全強制
    執行者，得聲請假扣押；假扣押非有日後不能強制執行或甚
    難執行之虞者，不得為之；請求及假扣押之原因應釋明之；
    前項釋明如有不足，而債權人陳明願供擔保或法院認為適當
    者，法院得定相當之擔保，命供擔保後為假扣押，民事訴訟
    法第522條第1項、第523條第1項、第526條第1項、第2項分
    別定有明文。釋明事實上之主張者，得用可使法院信其主張
    為真實之一切證據。但依證據之性質不能即時調查者，不在
    此限，民事訴訟法第284條亦有明定。又假扣押為保全程序
    而非確定私權之訴訟程序，請求及假扣押之原因雖應釋明，
    但債權人本案債權是否確實存在，則非保全程序所應審認之
    事項。
五、查原法院係以相對人主張之上開事實，業據提出臺北地檢署
    通知、建物登記謄本及土地登記謄本等為證（原法院卷第5
    至8、11至12頁），已盡釋明之責，且相對人陳明供擔保以
    代釋明之不足，乃裁定准許相對人就抗告人之財產為假扣押
    ，經核於法並無違誤。雖抗告人辯稱：否認兩造間有買賣關
    係存在，況兩造間尚有刑事責任尚未釐清等語，惟其核係實
    體爭執事項，屬本案判決之問題，非本件保全程序所能審究
    。原裁定准相對人供擔保後，得對抗告人之財產為假扣押，
    於法核無不合。抗告意旨指摘原裁定不當，求予廢棄，非有
    理由，應予駁回。
六、據上論結，本件抗告為無理由，爰裁定如主文。
中    華    民    國    98    年    8     月    31    日
                    民事第三庭
                        審判長法  官 林敬修
                              法  官 張靜女
                              法  官 吳青蓉
正本係照原本作成。
不得抗告。
中    華    民    國    98    年    9     月    1     日
                             書記官  吳碧玲


司法院資訊處製作；財團法人民間司法改革基金會備份。
